【裁判字號】    90,交抗,62
【裁判日期】    901031
【裁判案由】    聲明異議
【裁判全文】
臺灣高等法院臺南分院刑事裁定               九十年度交抗字第六二號      Ｇ
      抗  告  人
      即異議人    甲  ○  ○
右列抗告人因違反交通管理處罰條例案件，不服臺灣雲林地方法院九十年度交聲字第
十九號，中華民國九十年八月三十一日所為裁定，提起抗告，本院裁定如左:
      主      文
抗告駁回。
      理      由
一、  本件抗告人即異議人甲○○於原審聲明異議意旨略以：伊於民國九十年三月二
      十二日晚間九時二十分許，駕駛車號ＳＬ─一二二三號自小客車行經雲林縣雲
      一五六號公路與雲十一號公路之交岔路口時，係於行車方向燈號綠燈之情形下
      通過交岔路口，並未闖越紅燈，竟遭員警以指揮棒攔檢，開單舉發，按當時在
      場執行攔檢勤務之警員共四人，其中二名員警當時正對違規之大卡車駕駛開立
      罰單，另一員警站立於大卡車前左側，並未見異議人所駕駛之車輛，且被攔檢
      之大卡車所停車位置已佔據路面大半面積，異議人當時以時速二十餘公里之速
      度緩慢前進，並見大卡車遭警攔檢及警員攔檢之值勤狀況，當不至於明知警員
      攔檢之情形下，猶駕駛車輛闖越紅燈云云。原裁定意旨略以：查異議人即受處
      分人甲○○於九十年三月二十二日晚間九時二十分許，駕駛車號ＳＬ─一二二
      三號自小客車行經雲林縣雲一五六號公路與雲十一號公路之交岔路口時，違規
      闖越紅燈之事實，業據證人即當時執勤之警員詹振銘到庭結證稱：「違規單是
      我開的，當天我們四人一起值勤，有我、潘江山、許鍾煌及廖學聰，是廖學聰
      巡佐攔檢，我有看到異議人闖紅燈，當時廖巡佐將他欄下來，再詢問一次，我
      當時值勤位置距離紅綠燈口約五、六十公尺左右，他是闖紅燈過來的，我有看
      到，他車有停下來，我有叫他下來，他說我坐在這裡可以嗎？他當時態度很不
      好」等語明確；另訊之證人廖學聰即現場取締之警員到庭亦證稱：「當時我們
      在雲一五六及雲十一的交岔路口執行違規攔檢勤務，我發現異議人駕駛自用小
      客車，由麥寮往崙背方向行駛，因我發現異議人有闖紅燈的違規行為，所以將
      他攔下來，就交由警員詹振銘開單告發」「..... 異議人當時有闖紅燈，拿證
      件給我，但拒絕下車，所以我就交給詹振銘處理，當時異議人態度不佳，不是
      我態度不佳，我依法執行勤務，我不需要跟異議人起衝突，如異議人沒有違規
      的情形，我不需要誣指異議人有闖紅燈的情形，我在值勤時確實有先攔檢一部
      大貨車的違規，但當時路口仍是紅燈，異議人闖紅燈，所以依法攔檢開單舉發
      」等語屬實，足認異議人甲○○確於右揭時、地有駕車違規闖越紅燈之事實，
      參以證人詹振銘、廖學聰均為依法執行職務之公務員，與異議人夙無嫌隙，若
      非異議人確有違規闖越紅燈之情事，證人自無設詞攀誣之理。因認異議人空言
      否認其有闖越紅燈之行為，所辯無非事後卸責之詞，不足採信。而以本件原處
      分機關依道路交通管理處罰條例第五十三條之規定，裁處異議人新台幣一千八
      百元罰鍰，於法並無不合，爰將受處分人即異議人之聲明異議之聲請裁定予以
      駁回等情。
二、抗告人抗告意旨除仍以前詞置辯外，並認原審法官僅聽信兩位警員單方面之說詞
    ，未採認抗告人之陳述，當時其車子離紅綠燈有二至三百公尺之距離，而警車離
    紅綠燈則有五、六十公尺之距離，伊經過紅綠燈時約二至三十公尺才轉紅綠燈，
    ，而警員廖學聰就是那時才從卡車前走出攔下抗告人之車子，硬說伊闖紅燈，該
    兩位警員並未見到異議人所駕駛之車輛而有作偽證之嫌，伊何必為壹張一千八百
    元之罰單告到底等語。
三、按「汽車行駛至交岔路口，其行進、轉彎，應遵守燈光號誌」；又「汽車駕駛人
    ，行經有燈光號誌管制之交岔路口闖紅燈者，處六百元以上一千二百元以下罰鍰
    。」道路交通安全規則第一百零二條第一項第一款、道路交通管理處罰條例第五
    十三條分別定有明文。次按證據證明力由法院自由判斷之，為刑事訴訟法第一百
    五十五條所明定，此項自由判斷職權之行使，苟係基於日常生活之經驗，而非違
    背客觀上應認為確實之定則者，即屬合於經驗法則，不容當事人任意指摘。又證
    據之取捨，原屬事實審法院自由裁量權之行使，苟無違背經驗法則或論理法則，
    不得指為違法（最高法院八十三年度台上字第二七七六號判決參照）。
四、經查：本件抗告人即異議人亦即受處分人甲○○前揭違反道路交通管理事件之事
    實，業據當時值勤之警員詹振銘、廖學聰於原審到庭具結證述無訛，事實至為明
    確。是原審既給予抗告人辯明表示意見之機會後，參酌全辯論意旨及調查證據之
    結果，認證人詹振銘、廖學聰均為依法執行職務之公務員，與抗告人夙無嫌隙，
    若非異議人確有違規闖越紅燈之情事，證人自無設詞攀誣之理，而採信證人之證
    言，即屬法院本於自由心證取捨判斷之範圍，揆之首揭規定，自難指為違法。本
    院經核原裁定於法尚無違誤，抗告意旨以伊並未闖越紅燈，而該兩位警員亦未見
    到其所駕駛之車輛等語，空言任意指摘原裁定不當，顯無理由，應予駁回。
五、據上論結，應依道路交通案件處理辦理辦法第二十六條，刑事訴訟法第四百十二
    條，裁定如主文。
中    華    民    國      九十      年        十      月      三十一    日
                                  臺灣高等法院臺南分院刑事第六庭
          審判長法官  楊    明    章
                                            法官  顏    基    典
                                            法官  徐    宏    志
右正本證明與原本無異。
不得再抗告。
                                      法院書記官  李    梅    菊
中    華    民    國      九十      年        十一      月      二      日


司法院資訊處製作；財團法人民間司法改革基金會備份。
